【裁判字號】    91,易,4497
【裁判日期】    920416
【裁判案由】    偽造文書
【裁判全文】
臺灣高雄地方法院刑事判決                        九十一年度易字第四四九七號
    公  訴  人  臺灣高雄地方法院檢察署檢察官
    被      告  甲○○
右列被告因偽造文書案件，經檢察官提起公訴（九十一年度偵緝字第四三九號），本
院判決如左：
    主  文
甲○○共同偽造公印文，處有期徒刑肆月，如易科罰金，以參佰元折算壹日。偽造之
「乙○○」國民身分證壹張、印章壹枚，及帳戶交易明細表申請書上偽造之「乙○○
」署押參枚，均沒收。
    事  實
一、甲○○與不詳姓名年籍綽號「章」之成年男子，共同基於偽造公印文、偽造與品
    行相類證書，及偽造私文書後加以行使之犯意聯絡，由甲○○於民國九十一年一
    月中旬之某日，在高雄市○○路七賢國小附近，先提供自己相片交予綽號「章」
    之人，綽號「章」則將甲○○之相片張貼於「仿正式身分證形狀、大小及內容之
    紙張」上，並填具「乙○○、五十年十一月十五日生、住高雄市小港區○○○路
    三十之一號」等文字，暨蓋用偽造「內政部印」之公印及「高雄市政府」公印（
    鋼印）於上開仿照之身分證用紙上，而偽造上開公印文二枚之方式，偽造「乙○
    ○」之身分證乙張，並於同年一月二十一日，在高雄市○○路七賢國小附近，再
    由該綽號「章」之人將上開偽造「乙○○」之身份證乙張及偽刻「乙○○」之印
    章乙枚交予甲○○，足以生損害於戶政機關對於國民身分資料管理之正確性及乙
    ○○、內政部、高雄市政府。復推由甲○○於九十一年一月二十三日下午一時三
    十分許，持上開偽造之身份證及印章，前往高雄市○○區○○路「高雄銀行」小
    港分行，先由甲○○偽填申請人為乙○○之帳戶交易明細表申請書乙紙，並在申
    請人欄上偽簽「乙○○」署押、蓋用上開偽刻之印章及捺指印各乙枚，後即持上
    開偽造之帳戶交易明細表申請書、連同前開偽造之身分證，而持以行使向銀行櫃
    檯人員查詢自九十年六月起至九十一年一月二十三日止乙○○所有帳戶之交易明
    細，以為申辦信用卡之用，足以生損害於乙○○。嗣因銀行櫃檯人員發覺有異，
    即報警處理，因而查知上情，並扣得前開偽造之身分證乙張、印章乙枚、及交易
    明細申請書乙紙。
二、案經高雄市政府警察局小港分局報請台灣高雄地方法院檢察署檢察官偵查起訴。
    理  由
一、右揭事實，業據被告甲○○於警訊及偵、審時供承不諱，並證人即被害人乙○○
    於警訊及本院審理時證述屬實，且有偽造之帳戶交易明細表申請書乙紙附卷可稽
    ，及偽造之「乙○○」身分證乙張、偽造之「乙○○」印章乙枚扣案可證。而扣
    案之身分證經送內政部警政署刑事警察局鑑驗之結果：送鑑之「乙○○」身份證
    上無浮水印，且印刷紋線及膠膜上梅花圖案亦與標準身分證樣張不符，該身分證
    判係偽造，有該局九十二年一月十五日刑鑑第三六七三號鑑驗通知書附卷可稽。
    是被告之自白核與事實相符，堪信為真實。從而，本件事證明確，被告上開犯行
    ，應堪認定。
二、核被告甲○○所為，係犯刑法第二百十六條、第二百十條之行使偽造私文書罪、
    第二百十六條、第二百十二條之行使偽造特種文書罪、及第二百十八條第一項之
    偽造公印文罪。其與不詳姓名年籍綽號「章」間，就上揭犯行，有犯意之聯絡及
    行為之分擔，均為共同正犯。被告偽造署押之行為，應係偽造私文書之階段行為
    ，偽造特種文書及私文書之低度行為，為行使偽造特種文書及私文書之高度行為
    所吸收，均不另論罪。被告偽造公印文與行使偽造私文書及特種文書間，有方法
    結果之牽連關係，應從情節較重之偽造公印文罪論處。又被告偽造高雄市政府公
    印文（鋼印）及內政部公印文之行為，係基於同一偽造公印文犯意下之接續行為
    ，以實現一犯罪構成要件之單一行為，為接續犯，應論以單純一罪。公訴人雖漏
    未論及被告偽造公印文之犯行，惟偽造公印文之部分與前揭論罪科刑部分有牽連
    犯之裁判上一罪關係，依審判不可分原則，本院自得加以審酌，附此敘明。爰審
    酌被告之品行，因積欠綽號「章」之人款項，貪圖不法利益，而為本件犯行，以
    為抵償債務，犯罪之手段、目的、所生危害，及犯後態度等一切情狀，量處如主
    文所示之刑，並諭知易科罰金之折算標準，以資懲儆。另扣案偽造之「乙○○」
    身分證乙張、及偽刻「乙○○」之印章乙枚，為被告所有供本件犯罪所用之物，
    業據被告供明在卷，爰依刑法第三十八條第一項第二款宣告沒收；並帳戶交易明
    細表申請書上偽造之「乙○○」署押一枚、印文一枚及指印（亦為署押）乙枚，
    共計偽造署押三枚，均應依刑法第二百十九條規定併宣告沒收。至該偽造之身分
    證上被告相片乙張及其上之公印文，因該身分證既已宣告沒收，自無庸另對其上
    被告相片及偽造之公印文為沒收之諭知，附此敘明。
據上論斷，應依刑事訴訟法第二百九十九條第一項前段，刑法第二十八條、第二百十
六條、第二百十條、第二百十二條、第二百十八條第一項、第二百十九條、第四十一
條第一項、第三十八條第一項第二款、第五十五條，罰金罰鍰提高標準條例第一條前
段、第二條，判決如主文。
中      華      民      國      九十二    年      四    月      十六    日
                                  臺灣高雄地方法院刑事第六庭
                                       法  官   洪榮家
右正本證明與原本無異。
如不服本判決，應於判決送達後十日內，向本院提出上訴狀。
                                       書記官   陳寰瑛
中      華      民      國      九十二    年      四    月      十六    日
附錄本案論罪科刑法條全文：
刑法第二百十條：
  偽造、變造私文書，足以生損害於公眾或他人者，處五年以下有期徒刑。
刑法第二百十二條：
  偽造、變造護照、旅券、免許證、特許證及關於品行、能力、服務或其他相類之證
  書、介紹書，足以生損害於公眾或他人者，處一年以下有期徒刑、拘役或三百元以
  下罰金。
刑法第二百十六條：
  行使第二百十條至第二百十五條之文書者，依偽造、變造文書或登載不實事項或使
  登載不實事項之規定處斷。
刑法第二百十八條第一項：
  偽造公印或公印文者，處五年以下有期徒刑。
刑法第二百十九條：
  偽造之印章、印文或署押，不問屬於犯人與否，沒收之。


司法院資訊處製作；財團法人民間司法改革基金會備份。
